# 求助：装修费摊销事宜

提问人：talent0630 时间：2012-10-27 15:42:02
各位老师，我想问一下：我现在实务中遇到一个情况：购物广场为了吸引厂家来广场设立商铺，故承诺支付厂家对商铺的装修费的款项，即装修费的钱是由广场支付的。那这个装修费是如何进行摊销？摊销期限如何确认？如果按照各个商铺签订的租赁合同，在租赁合同期间进行摊销，那现在有一个问题就是租赁合同只签了半年。这个该怎么办？难道就分半年进行摊销？如果半年摊销，那税务查账是否会说话？

回答人：chenyiwei
这种情况也属于经营租赁的激励措施，应按《企业会计准则解释第 1 号》第三条的规定处理。 在确定租赁期时应注意：根据《企业会计准则第 21 号——租赁》第七条规定，租赁期是指租赁合同规定的不可撤销的租赁期间。承租人有权选择续租该资产，并且在租赁开始日就可以合理确定承租人将会行使这种选择权，不论是否再支付租金，续租期也包括在租赁期之内。

提问人：talent0630 时间：2012-10-28 09:45:58
回复 chenyiwei 的帖子
现在就是无法判断厂家是否会再继续租商铺，所以这个摊销期限无法确认

回答人：chenyiwei
公司在推出该优惠时，应该对预计的租赁期作出大概估计的，否则如果全部只租半年，那当然会严重亏损。所以这首先是管理层要做一个最佳估计。